---
title: "Complex tables with ftables"
author: "Jose Manuel Valdeolmillos"
date: "11 de mayo de 2016"
output: html_document
---

## Introducción:

Para tablas de 3 o más variables. Para Cross-Tabulation. Se trabaja con los parámetros row.vars y col.vars.

```{r setup, include=FALSE}
knitr::opts_chunk$set(echo = TRUE)
```


## Ejercicio 1: Carga de datos y presentación por pantalla

Para el trabajo con ftables() se usará el dataFrame Titanic.

Primero cargamos los datos y posteriormente se muestra por pantalla el dataFrame formateado:

```{r ejercicio_1}

data(Titanic)

# Visualizacion
ftable(Titanic)

```


## Ejercicio 2:  Uso del parámetro row.vars

Con row.vars, pasamos las variables que se formatearán como filas (rows):

```{r ejercicio_2}

ftable(Titanic, row.vars = "Class")

```


## Ejercicio 3:  Uso del parámetro row.vars y col.vars

Uso de row.vars y col.vars de forma conjunta. Recordar que podemos pasar las vars tanto por número como por nombre:

```{r ejercicio_3}

ftable(Titanic, row.vars = c("Class", "Sex"), col.vars = "Survived")

```


## Ejercicio 4:  Sobre el Ejercicio 3. Cambio posición variables en row.vars

Cambiamos el orden en row.vars:

```{r ejercicio_4}

ftable(Titanic, row.vars = c("Sex", "Class"), col.vars = "Survived")

```


## Ejercicio 5:  Sobre el Ejercicio 4. Cambio variables en col.vars

Cambiamos col.vars:

```{r ejercicio_5}

ftable(Titanic, row.vars = c("Sex", "Class"), col.vars = "Age")

```


## Ejercicio 6:  Sobre el Ejercicio 5. Uso de data.frame()

Vamos a "desgranar" la tabla:

```{r ejercicio_6}

data.frame(ftable(Titanic, row.vars = c("Sex", "Class"), col.vars = "Age"))

```


## Ejercicio 7:  Uso de fórmulas ftable.formula

Usa el interface de formula la cantidades en Titanic para sexo de pasajeros, por clase y edad.

```{r ejercicio_7}

ftable(Sex ~ Class + Age, data = Titanic)

```


## Ejercicio 8:  Sobre el Ejercicio 5. Mostrar que ftable crea una clase.

Guardamos un objeto ftable en variable:

```{r ejercicio_8}

titanicStat <- ftable(Titanic, row.vars = c("Sex", "Class"), col.vars = "Age")

```


## Ejercicio 9:  Guardar en un fichero la variable ftable.

Guardamos en un fichero la variable:

```{r ejercicio_9}

write.ftable(titanicStat, file = "table1")

```


## Ejercicio 10:  Leer un fichero con una ftable.

Cargamos en una variable ftable el fichero anterior:

```{r ejercicio_10}

data1 <- read.ftable("table1")

```